臺灣士林地方法院民事判決　九十年度訴字第一五六三號
　　原　　　告　　戊○○
　　被　　　告　　甲○○
　　　　　　　　　乙○○
　　訴訟代理人　　丙○○
　　　　　　　　　丁○○
右當事人間請求損害賠償事件，本院判決如左：
    主    文
被告應連帶給付原告新台幣拾貳萬伍仟柒佰伍拾貳元及自民國九十年十二月二十一
日起至清償日止，按週年利率百分之五計算之利息。
原告其餘之訴駁回。
訴訟費用由被告連帶負擔百分之二十八，餘由原告負擔。
    事    實
甲、原告方面：
  一、聲明：被告應連帶給付原告新台幣（下同）一百十八萬七千九百零四元，及自
      民國九十年十二月二十一日起至清償日止，按週年利率百分之五計算之利息。
  二、陳述：被告為淡江大學在學生，於八十九年八月十五日晚間十時三十分許，搭
      乘由訴外人譚仰安所騎乘之車號ＨＸＲ－四０三號之機車，由淡水往台北方向
      行駛，途經淡水竹圍民權路九十四號前，詎同向在後由被告甲○○所駕駛車號
      八Ｆ－六二二五號之自小客車，並未顯示方向燈，突然變換車道，逕往外側車
      道行進，致譚仰安所騎機車左前方擦撞被告甲○○所駕駛自小客車右前方保險
      桿後向前左倒，致原告左膝受傷，左足第五趾亦因外傷過重而截肢三分之二以
      上，原告精神上更因此受有莫大痛苦，而被告甲○○於肇事時尚未滿二十歲，
      被告乙○○為被告甲○○之法定代理人，爰依民法第一百八十四條第一項、第
      一百九十三條第一項、第一百九十五條第一項、第一百八十七條第一項之規定
      請求被告連帶賠償醫療費用二萬六千四百零二元、勞動能力之減損八十八萬元
      ，及精神上之損害賠償三十萬元，共計一百十八萬七千九百零四元及法定遲延
      利息。
乙、被告方面：
  一、聲明：駁回原告之訴。
  二、陳述：確有前揭車禍之發生，惟原告所支出之醫療費用中六百五十元部分為診
      斷證明書之費用應予扣除，且原告所受傷勢並無減少勞動能力，請求賠償並無
      理由，且原告請求之精神上損害賠償過高。
    理    由
一、本件原告起訴主張：被告為淡江大學在學生，於八十九年八月十五日晚間十時三
    十分許，搭乘由訴外人譚仰安所騎乘之車號ＨＸＲ－四０三號之機車，由淡水往
    台北方向行駛，途經淡水竹圍民權路九十四號前，詎同向在後由被告甲○○所駕
    駛車號八Ｆ－六二二五號之自小客車，並未顯示方向燈，突然變換車道，逕往外
    側車道行進，致譚仰安所騎機車左前方擦撞被告甲○○所駕駛自小客車右前方保
    險桿後向前左倒，致原告左膝受傷，左足第五趾亦因外傷過重而截肢三分之二以
    上，原告精神上更因此受有莫大痛苦，而被告甲○○於肇事時尚未滿二十歲，被
    告乙○○為被告甲○○之法定代理人，爰依民法第一百八十四條第一項、第一百
    九十三條第一項、第一百九十五條第一項、第一百八十七條第一項之規定請求被
    告連帶賠償醫療費用二萬六千四百零二元、勞動能力之減損八十八萬元，及精神
    上之損害賠償三十萬元，共計一百十八萬七千九百零四元及法定遲延利息等情；
    被告則以：雖有前揭車禍之發生，惟原告所支出之醫療費用中六百五十元部分為
    診斷證明書之費用應予扣除，且原告所受傷勢並無減少勞動能力，請求賠償並無
    理由，且原告請求之精神上損害賠償過高等語置辯。
二、原告主張被告甲○○於八十九年八月十四日晚間，駕駛車牌號碼八Ｆ—六二五五
    號自小客車，沿台北縣淡水鎮○○路之第二車道由淡水往談北方向行駛，嗣於同
    日晚間十時三十分許行經淡水鎮○○路九四號前時，原應注意遵守變換車道時，
    應注意安全距離及轉彎車應讓直行車先行之規定，注意右方及後方有無車輛以免
    發生危險，竟疏於注意，即貿然變換車道至外側車道，並旋即右轉擬進入右側之
    洗車廠，致後方沿同向外側車道行駛，由譚仰安所騎乘搭載原告之車牌號碼ＡＸ
    Ｒ—四０三號重型機車閃避不及，二車發生擦撞，因而造成原告左腳壓傷合併第
    五腳趾遠側趾端截肢之傷害之事實，業據提出診斷證明書一份為證，並為被告所
    自認，且經本院調閱本院九十年度交易字第一二五號刑事卷宗核閱無訛，堪信為
    真實。
三、按汽車於雙向四車道行駛，變換車道時，應注意安全距離，又汽車轉彎時應讓直
    行車先行，道路交通安全規則第九十八條第一項第六款、第一百零二條第一項第
    六款分別定有明文，被告甲○○未遵守上開規定貿然變換車道並右轉，致使同向
    行駛在後附載原告之譚仰安煞停不及發生擦撞，致原告受有左腳壓傷合併第五腳
    趾遠側趾端截肢之傷害，前已認定，被告甲○○就本件車禍之發生顯有過失。
四、次按因故意或過失，不法侵害他人之權利者，負損害賠償責任；無行為能力人或
    限制行為能力人，不法侵害他人之權利者，以行為時有識別能力為限，與其法定
    代理人連帶負損害賠償責任，民法第一百八十四條第一項前段、第一百八十七條
    第一項前段分別定有明文。被告甲○○因駕車過失致原告受有左腳壓傷合併第五
    腳趾遠側趾端截肢之傷害已如前述，而其為七十年十月八日生，前揭車禍發生時
    即八十九年八月十五日尚未滿二十歲，被告乙○○為甲○○之父，則為兩造所不
    爭執，是彼等就原告因前揭車禍所受之損害，自應負連帶賠償責任。
五、原告請求被告賠償費用，是否應予准許，分述如次：
（一）醫療費部份：
      按不法侵害他人之身體或健康者，對於被害人因此增加生活上之需要時，應負
      損害賠償責任，民法第一百九十三條第一項前段定有明文。原告主張支出醫療
      費用二萬六千四百零二元部分，業據提收據六紙為證，經核除其中診斷證明書
      六百五十元非醫療上之支付，應予扣除外，其餘二萬五千七百五十二元堪信為
      真實，被告就此部分應連帶賠償。
（二）精神慰撫金部分：
      又按不法侵害他人之身體、健康、名譽、自由、信用、隱私、貞操，或不法侵
      害其他人格法益而情節重大者，被害人雖非財產上之損害，亦得請求賠償相當
      之金額，民法第一百九十五條第一項前段亦定有明文。查原告因本件車禍受有
      左腳壓傷合併第五腳趾遠側趾端截肢之傷害已如前述，本院斟酌被告甲○○之
      過失，及原告所受傷勢並致截趾，精神上受有莫大痛苦，其為在學學生，及被
      告甲○○現服役中，被告乙○○從事水泥業，月薪三萬元至五萬元等情，認原
      告請求賠償三十萬元，尚屬合理。
（三）勞動能力減損部分：
      再按不法侵害他人之身體或健康者，對於被害人因此喪失或減少勞動能力，應
      負損害賠償責任，民法第一百九十三條第一項前段固定有明文。然原告主張其
      因本件車禍所受傷勢致其勞動能力減損一節，為被告所否認，經本院就此函詢
      馬偕紀念醫院，據覆：原告所受傷勢對勞動能力沒有永久減少或喪失等情，有
      該院九十一年一月八日馬院醫骨字第九一００一八號函一紙在卷為憑，是原告
      並無勞動能力之減損，此部分之請求，自無理由。
（四）綜上所述，原告得請求被告賠償三十二萬五千七百五十二元。從而，原告請求
      被告連帶給付三十二萬五千七百五十二元及自第一次言詞辯論期日翌日即九十
      年十二月二十一日起至清償日止，按週年利率百分之五計算之利息，為有理由
      ，應予准許。逾此部分之請求則無理由，應予駁回。
六、據上論結，本件原告之訴為一部有理由，一部無理由，依民事訴訟法第七十九條
    但書、第八十五條第二項判決如主文。
中　　　華　　　民　　　國　　九十一　　年　　　二　　　月　　　十九　　日
                                        臺灣士林地方法院民事第一庭
~B法　　　官　方彬彬
右為正本係照原本作成。
如對本判決上訴須於判決送達後廿日內向本院提出上訴狀。
中　　　華　　　民　　　國　　九十一　　年　　　二　　　月　　二十二　　日
~B法院書記官　蕭純純
